臺灣花蓮地方法院小額民事判決      
110年度花小字第708號 
原      告  旺旺友聯產物保險股份有限公司

法定代理人  劉自明

訴訟代理人  徐秉勳
被      告  陳威元
上列當事人間請求侵權行為損害賠償事件，本院於民國110年11
月17日言詞辯論終結，判決如下：
    主  文
一、被告應給付原告新臺幣(下同)11,759元，及自民國110年8月
    20日起至清償日止，按年息百分之5計算之利息。
二、原告其餘之訴駁回。
三、訴訟費用1,000元由被告負擔700元，由原告負擔300元。
四、本判決原告勝訴部分得假執行。
    理由要領
一、原告主張被告於108年11月5日19時41分許，騎乘車號000-00
    0號普通重型機車，於行經花蓮市○○街○○○○街○號誌路口時，
    左方車未禮讓右方車先行應負百分之70之過失責任，而碰撞
    原告所承保、楊紓涵所有並由其駕駛之車號000-0000號自用
    小客車(為108年7月出廠，108年7月5日領照使用；下稱系爭
    車)，致系爭車受損送修，維修費用總計17,310元(鈑金費用
    2,650元、烤漆費用5,450元、零件費用9,210元)，原告已依
    保險契約約定賠付修理費用，依保險法第53條第1項、民法
    第184條、第191條之2規定請求被告給付17,310元，及自起
    訴狀繕本送達翌日即110年8月20日(卷69頁)起至清償日止，
    按年息百分之5計算之利息。被告對於前開車禍事故發生過
    程並不爭執，陳稱我有和解的意願，但是我現在沒有工作，
    賠償金額能不能少一點。
二、經本院調閱車禍事故資料(卷37至63頁)及審酌原告提出之事
    證(卷15至29頁)，堪信原告主張之事實為真實。系爭車禍事
    故的發生，是因為被告騎乘機車行經無號誌交岔路口，左方
    車未暫停讓右方車先行(道路交通安全規則第102條第1項第2
    款規定)之過失所致，而駕駛系爭車之楊紓涵行經無號誌之
    交岔路口，未減速慢行，作隨時停車之準備，亦與有過失。
    經本院斟酌上開情形、雙方過失情節綜合所有證據，認被告
    、楊紓涵對車禍之發生應各負百分之70、百分之30之過失責
    任。又系爭車維修費用如原告前述主張之金額，其中零件費
    用9,210元，依民法第196條規定、最高法院77年度第9次民
    事庭會議決議(一)，以新零件更換舊零件之零件折舊部分非
    屬必要費用，應予扣除。系爭車自領照使用至車禍發生使用
    期間為4個月，依平均法計算零件扣除折舊後為8,698元(計
    算式：〈0000－0000／6〉×1/5×4/12＝512，0000－000＝8698，元
    以下四捨五入)，加上修復該車之鈑金及烤漆費用，該車因
    毀損所減少之價額為16,798元(8698＋2650＋5450＝16798)。再
    依民法第217條第1項與有過失之規定，按過失比例減輕被告
    之賠償金額後，被告應賠償11,759元(16798×0.7＝11759)。
    此為本院准許原告依保險法第53條第1項規定代位請求之金
    額，逾此部分之請求即無理由應予駁回，並依民事訴訟法第
    436條之19第1項、第436條之20規定判決如主文。
中　　華　　民　　國　　110 　年　　12　　月　　9 　　日
                        臺灣花蓮地方法院花蓮簡易庭
                              法  官  楊碧惠
以上正本係照原本作成。
如不服本判決，應於送達後20日內，向本院提出上訴狀，並繳納
上訴審裁判費 (上訴狀須表明上訴理由並須按他造當事人之人數
附繕本)，如委任律師提起上訴者，應一併繳納上訴審裁判費。
對於小額程序之第一審判決之上訴，非以其違背法令之理由，不
得為之。且上訴狀內應記載表明（一）原判決所違背之法令及其
具體內容。（二）依訴訟資料可認為原判決有違背法令之具體事
實者。 
中　　華　　民　　國　　110 　年　　12　　月　　9 　　日
                              書記官  吳琬婷